臺灣臺北地方法院刑事判決　　　　　　 95年度簡上字第359號
上　訴　人
即　被　告　甲○○
上列上訴人即被告因恐嚇案件，不服本院刑事庭於民國九十五年
十月三十日所為九十五年度簡字第三二八五號第一審刑事簡易判
決（聲請簡易判決處刑案號：臺灣臺北地方法院檢察署九十五年
度偵字第一八八六五號），提起上訴，本院管轄之第二審合議庭
判決如下：
    主  文
上訴駁回。
    事  實
一、緣甲○○承租乙○○在臺北市○○街四十九號前方之攤位多
    年，後因乙○○自民國九十四年間調漲租金，致雙方對租約
    事宜屢有磨擦。詎甲○○為要求乙○○簽收租金收據，竟於
    民國九十五年三月九日晚間某時，在上開地點，以雙手朝乙
    ○○比出一個大布袋的形狀並向乙○○恫稱：「把你包包起
    來。（台語，意指將屍體包裹丟棄之意）」等語，使乙○○
    心生畏懼，致生危害於安全。
二、案經乙○○訴由臺北市政府警察局文山第二分局報請臺灣臺
    北地方法院檢察署檢察官聲請簡易判決處刑。
    理  由
一、訊據上訴人即被告甲○○固坦承於上述時、地曾以台語向告
    訴人乙○○告稱「把你包包起來。」等語，惟否認有何恐嚇
    之犯行，辯稱：伊謂「把你包包起來」等語，係指告訴人無
    膽面對，沒有男子氣概之意，並非恐嚇云云。經查：被告與
    告訴人為調漲租金而有爭執，被告因而於上述時、地以雙手
    朝告訴人比出一個大布袋的形狀，並以台語向告訴人恫稱：
    「把你包包起來。」等語，使告訴人心生畏懼等情，業據證
    人即告訴人乙○○於本院具結證述明確（本院九十六年三月
    二十日審判筆錄第三頁），核與案發時之錄音譯文（九十五
    年度他字第二０六八號卷第二十一頁至第二十四頁）及本院
    卷附勘驗筆錄在卷可稽，並有攤位租賃契約、租金簽收收據
    （同上偵查卷第四頁至第七頁、第十七頁至第十八頁）附卷
    可佐。綜上堪認證人乙○○之證述為可採。參以被告向告訴
    人告稱：「把你包包起來（台語）」同時，係以手勢比出一
    個大布袋的形狀，顯有將屍體包裹丟棄之意，而與被告所謂
    係指告訴人無膽面對，沒有男子氣概等情不合。從而被告上
    述所辯，係屬卸責之詞，不足採信。本件事證明確，被告恐
    嚇犯行堪以認定，應予依法論科。
二、核被告所為，係犯刑法第三百零五條第一項之恐嚇罪。原審
    以被告犯行明確，適用刑事訴訟法第四百四十九條第一項前
    段、第三項、第四百五十四條第二項、刑法第二條第一項前
    段、第三百零五條，修正前刑法第四十一條第一項前段，罰
    金罰鍰提高標準條例第一條前段、修正前罰金罰鍰提高標準
    條例第二條、現行法規所定貨幣單位折算新臺幣條例第二條
    規定，量處被告拘役三十日，如易科罰金以銀元三百元即新
    臺幣九百元折算一日。經核其認事用法，並無違誤，量刑亦
    屬妥當。又原審雖未適用刑法施行法第一條之一，而適用罰
    金罰鍰提高標準條例第一項前段，惟比較修正後刑法施行法
    第一條之一與罰金罰鍰提高標準條例第一條之規定，就本案
    恐嚇罪之罰金刑最高額度規定並無不同，是原審適用罰金罰
    鍰提高標準條例第一條前段規定，與適用新修正刑法施行法
    第一條之一之結果相同，不影響判決結論，自不構成撤銷原
    判決之原因。從而被告以上述理由提起上訴，指摘原判決認
    事用法不當，並無理由，應予駁回。
據上論斷，應依刑事訴訟法第四百五十五條之一第一項、第三項
、第三百六十八條，判決如主文。
本案經檢察官黃紋綦到庭執行職務。
中　　華　　民　　國　　96　　年　　4 　　月　　4 　　日
　　　　　　　　　刑事第三庭  審判長法　官　黃雅芬
　　　　　　　　　　　　　　　　　　法　官　王幸華
  　　　　　　　　　　　　　　　　　法　官　胡宗淦
上正本證明與原本無異。
不得上訴。
　　　　　　　　　　　　　　　　　　書記官　張耀鴻
中　　華　　民　　國　　96　　年　　4 　　月　　9 　　日
附錄法條：
中華民國刑法第305條
（恐嚇危害安全罪）
以加害生命、身體、自由、名譽、財產之事，恐嚇他人致生危害
於安全者，處2年以下有期徒刑、拘役或3百元以下罰金。
